【裁判字號】    97,訴,1952
【裁判日期】    971225
【裁判案由】    違反槍砲彈藥刀械管制條例等
【裁判全文】
臺灣臺南地方法院刑事判決              97年度訴字第1952號
公  訴  人  臺灣臺南地方法院檢察署檢察官
被      告  己○○
上列被告因違反槍砲彈藥刀械管制條例等案件，經檢察官提起公
訴（96年度偵字第18455號、97年度偵字第2253號），被告於本
院準備程序中就被訴事實為有罪之陳述，經本院合議庭裁定適用
簡式審判程序，判決如下：
    主  文
己○○收受贓物，處有期徒刑參月；又攜帶兇器竊盜，處有期徒
刑捌月，扣案Ｔ字型扳手壹支沒收之；又未經許可，持有子彈，
處有期徒刑伍月，併科罰金新臺幣壹萬元，罰金如易服勞役，以
新臺幣壹仟元折算壹日。應執行有期徒刑壹年，併科罰金新臺幣
壹萬元，罰金如易服勞役，以新臺幣壹仟元折算壹日，扣案Ｔ字
型扳手壹支沒收之。
    事實及理由
一、本件犯罪事實：己○○明知丁○○於96年12月間某日，在台
    南市○○路○段343巷旁，竊得陳得仁所有之車號TI-5718號
    車牌2面，竟仍於96年12月12日某時予以收受；並於翌日凌
    晨2時許，意圖為自己不法之所有，持Ｔ字型扳手1支，在台
    南市○○路60號前，竊取甲○○所有（車主登記為黃瓊足）
    之車號7551-LW號自小客車1部，得手後，將上開收受之車牌
    懸掛於該竊得之自小客車上，且將之寄藏於明知此情之丁○
    ○位於台南市○○路668巷54號4樓之1之住處旁。又己○○
    於同年12月20日凌晨2時許，在其位台南縣永康市○○街63
    巷33號住處酒櫃內，發現丙○○所藏放子彈2顆（丙○○於
    95 年底、96年初某日，在台南縣永康市○○路某處，拾獲
    具殺傷力及不具殺傷力之子彈各1顆），乃將之取出，攜帶
    於身上，並駕駛上開懸掛TI-5718號車牌之自小客車外出，
    同日凌晨3時許行經台南市○○路○段669號前時，為警查獲
    ，並扣得具殺傷力之子彈1顆、Ｔ字型扳手1支。
二、上開犯罪事實之證據：
（一）被告於警詢、檢察官偵查中，及本院審理時之自白。
（二）被害人即證人乙○○及甲○○之證言。
（三）卷附臺南市警察局第四分局扣押書及扣押物品目錄表各1
      紙、贓物認領保管單2紙、內政部警政署刑事警察局97年
      2月1日刑鑑字第0960197122號槍彈鑑定書1份及刑案現場
      照片8幀。
（四）扣案具殺傷力之子彈1顆及Ｔ字型扳手1支。
三、按「刑法第321條第1項第3款之攜帶兇器竊盜罪，係以行為
    人攜帶兇器竊盜為其加重條件，此所謂兇器，其種類並無限
    制，凡客觀上足對人之生命、身體、安全構成威脅，具有危
    險性之兇器均屬之，且祇須行竊時攜帶此種具有危險性之兇
    器為已足，並不以攜帶之初有行兇之意圖為必要」（最高法
    院79年台上字第5253號判例要旨參照），被告己○○竊盜所
    持之Ｔ字型扳手，質地堅硬，足以對人之生命、身體安全構
    成威脅之器具，顯為具有危險性之兇器。核被告所為，分別
    係犯刑法第349條第1項之收受贓物罪、第321條第1項第3款
    之加重竊盜罪，及違反槍砲彈藥刀械管制條例第12條第4項
    之未經許可持有子彈罪；且其上開所犯三罪間，犯意各別，
    行為互殊，應分論併罰之。爰審酌被告正值青年，竟思不勞
    而獲之犯罪動機、手段、目的，且持具殺傷力之子彈，具危
    險性，又收受他人遭竊之車牌2面以為隱匿犯行之手段，惟
    犯後坦承犯行，且所盜取之財物已由被害人具領等一切情狀
    ，分別量處如主文所示之刑，並定其應執行刑。另參司法院
    大法官會議解釋釋字第144號：「數罪併罰中之一罪，依刑
    法規定得易科罰金，若因與不得易科之他罪併合處罰結果而
    不得易科罰金時，原可易科部分所處之刑，自亦無庸為易科
    折算標準之記載。」之意旨，被告未逾6月之宣告刑，毋庸
    諭知易科罰金之折算標準。
四、至扣案子彈1顆為違禁物，雖應依刑法第38條第1項第1款之
    規定宣告沒收，然因鑑定試射之子彈1顆，業經發射而失其
    殺傷力，爰不為沒收之諭知。又扣案Ｔ字型扳手1支為被告
    所有供其竊盜所用，業據被告供承在卷，併依刑法第38條第
    1項第2款宣告沒收。
據上論斷，應依刑事訴訟法第273條之1第1項、第299條第1項前
段、第310條之2、第454條，槍砲彈藥刀械管制條例第12條第4項
，刑法第11條前段、第321條第1項第3款、第349條第1項、第42
條第3項、第51條第5款、第38條第1項第2款，判決如主文。
本案經檢察官戊○○到庭執行職務
中    華    民    國    97    年    12    月    25    日
                  刑事第十二庭  法  官  魏玉英
以上正本證明與原本無異。
如不服本判決應於收受本判決後10日內向本院提出上訴書狀，並
應敘述具體理由。如未敘述上訴理由者，應於上訴期間屆滿後20
日內向本院補提理由書狀（均須按他造當事人之人數附繕本）「
切勿逕送上級法院」。
                                書記官  曾盈靜
中    華    民    國    97    年    12    月    25    日
附錄本案論罪科刑法條全文
槍砲彈藥刀械管制條例第12條
未經許可，製造、販賣或運輸子彈者，處1年以上7年以下有期徒
刑，併科新台幣500萬元以下罰金。
未經許可，轉讓、出租或出借子彈者，處6月以上5年以下有期徒
刑，併科新台幣300萬元以下罰金。
意圖供自己或他人犯罪之用，而犯前二項之罪者，處3年以上10
年以下有期徒刑，併科新台幣700萬元以下罰金。
未經許可，持有、寄藏或意圖販賣而陳列子彈者，處5年以下有
期徒刑，併科新台幣300萬元以下罰金。
第1項至第3項之未遂犯罰之。
中華民國刑法第321條
犯竊盜罪而有左列情形之一者，處6月以上、5年以下有期徒刑：
一  於夜間侵入住宅或有人居住之建築物、船艦或隱匿其內而犯
    之者。
二  毀越門扇、牆垣或其他安全設備而犯之者。
三  攜帶兇器而犯之者。
四  結夥三人以上而犯之者。
五  乘火災、水災或其他災害之際而犯之者。
六  在車站或埠頭而犯之者。
前項之未遂犯罰之。
中華民國刑法第349條
收受贓物者，處3年以下有期徒刑、拘役或5百元以下罰金。
搬運、寄藏、故買贓物或為牙保者，處5年以下有期徒刑、拘役
或科或併科1千元以下罰金。
因贓物變得之財物，以贓物論。


司法院資訊處製作；財團法人民間司法改革基金會備份。
